【裁判字號】    96,訴,3079
【裁判日期】    970428
【裁判案由】    毒品危害防制條例
【裁判全文】
臺灣臺中地方法院刑事判決              96年度訴字第3079號
公  訴  人  臺灣台中地方法院檢察署檢察官
被      告  甲○○
上列被告因毒品危害防制條例案件，經檢察官提起公訴（96年度
毒偵字第4388號），本院判決如下：
    主    文
甲○○施用第一級毒品，處有期徒刑拾月。
    犯罪事實
一、甲○○前因施用毒品案件，經送觀察、勒戒及強制戒治，業
    於民國92年10月7日執行完畢釋放，並由檢察官為不起訴處
    分確定。又因施用毒品案件，經臺灣臺中地方法院以93 年
    度訴字第228號判處有期徒刑6月確定，因與另案強盜案件處
    3年8月，定應執行刑4年，現正假釋中（至97年4月16日始期
    滿）。詎仍不知悔改，復於96年7月31日下午某時許，在臺
    中市○○○路不詳地址處，以摻入香菸吸食之方式，施用第
    一級毒品海洛因。嗣於96年8月1日至台灣台中地方法院檢察
    署觀護人室報到，接受受保護管束人採尿，送驗結果呈嗎啡
    陽性反應而查獲上情。
二、案經台灣台中地方法院檢察署檢察官自動檢舉偵查起訴。
    理    由
一、訊據被告甲○○矢口否認有前揭犯罪事實，辯稱，伊並未施
    用第一級毒品海洛因，伊尿液中被檢驗出有嗎啡陽性反應，
    可能當時係因生病咳嗽及患有憂鬱症，曾買複方甘草合劑使
    用，亦曾看醫生拿藥，可能吃藥才會有陽性反應，也可能係
    當時有一個叫「許吳宗」的男子追求伊，曾請伊吸煙，伊吸
    一口覺得味道怪怪，就沒有再吸，不小心用到，伊不會施用
    毒品，還到檢察署接受尿液檢驗云云；惟查，前揭犯罪事實
    ，業據被告於偵查中坦承不諱，且經本院勘驗當天之偵訊錄
    音帶，被告確曾坦承施用海洛因，有偵訊筆錄及本院勘驗筆
    錄在卷足稽，被告被採集之尿液經檢驗後，呈嗎啡陽性反應
    ，且高達3798ｎｇ/ｍｌ，有中山醫學大學附設醫院檢驗科
    藥物檢測中心尿液檢驗報告一紙在卷可按，雖經本院向法醫
    研究所函查結果，認為受驗者尿液中檢驗出嗎啡含量3798
    ｎｇ/ｍｌ，該陽性反應可能使用含嗎啡之藥物或海洛因之
    毒品所致，有該所之函文一份在卷可按，惟查，經本院向被
    告所稱當時曾就診之台中榮民總醫院及中國醫藥學院函查據
    其覆稱，被告於96年7月1日至96年7月31日並無就診紀錄，
    另經本院多次向被告諭知陳報其買藥之人及曾請其吸煙之人
    之姓名、住所供查證，被告至本院辯論終結均未提報供本院
    查證，其空言所辯尚無從查證，自無從證明被告尿液中所檢
    驗出來之嗎啡陽性反應，係其誤用藥物，或係誤吸他人香煙
    所致，被告所辯尚非可採，此外，被告有前揭施用毒品前科
    ，經強治戒治及判處徒刑，亦有台灣高等法院被告前案紀錄
    表在卷足稽，本件事證明確，被告犯行堪予認定。
二、核被告所為，係犯毒品危害防制條例第10條第1項施用第一
    級毒品罪，其持有毒品之低度行為，已為其後施用之高度行
    為所吸收，不另論列。爰審酌被告素行不佳，有前科紀錄表
    足稽，及其施用毒品所檢測嗎啡含量不低，犯後態度等一切
    情狀，量處如主文所示之刑。
三、據上論斷，應依刑事訴訟法第二百九十九條第一項前段，毒
    品危害防制條例第十條第一項，判決如主文。
中    華    民    國    97    年    4     月    28    日
                  刑事第四庭    審判長法  官  林宜民
                                      法  官  許惠瑜
                                      法  官  林清鈞
上正本證明與原本無異。
如不服本判決，應於收受送達後10日內向本院提出上訴書狀（應
敘述具體理由並附繕本）。
上訴書狀如未敘述理由，應於上訴期間屆滿後20日內補提理由書
於本院。
                                書記官  陳貴卿
中    華    民    國    97    年    4     月    28    日
附錄論罪科刑法條
毒品危害防制條例第10條第1項
施用第一級毒品者，處 6 月以上 5 年以下有期徒刑。


司法院資訊處製作；財團法人民間司法改革基金會備份。
